---
# Lab.note package ver. 0.2.8-2
title: 生態学者が \textcolor{Orange1}{\faGit} を使うべき理由
author: 瓜生真也
date: January 24, 2015 \newline 日本生態学会関東地区会公開シンポジウム
output:
  beamer_presentation:
    fonttheme: "structurebold"
    includes:
      in_header: style.tex
    keep_tex: true
    pandoc_args:
     ["--latex-engine=xelatex"]
linkcolor: blue
urlcolor: red
citecolor: Black1
---

```{r global_options, child = "document_setting.Rmd"}
```

---

\center{
  \huge{\textbf{\rotatebox{-20}{$\backslash$研究の話はなし\slash}}}
  \small{懇親会のときに}
}

---

\center{
  \textbf{\Large{LTの内容}\\\Huge{研究の\textcolor{Orange1}{再現性}に関する話}}
}

## \faBeaker 再現性

* 昔から科学にはつきまとう問題
* 論文の内容を第三者が再現できるか
* \textbf{再現性の高い研究 $\fallingdotseq$ 良い研究}

## \faBeaker 再現性

ほとんどの科学者がデータ解析や論文の原稿を執筆をコンピュータを用いて行う

\textbf{\faHandLeft データを得てからの過程を機械的に記録できる}

---

\center{
  \Huge{ところが...}
}

## \faWarningSign 研究中に陥る闇

\center{
  \Large{論文原稿のファイル名を\\改訂の度に変更する}
  
  \scriptsize{\textit{
    \textcolor{Grey1}{
      \faFileAlt manuscript$\_$v0.1.tex\\
      \faFileAlt manuscript$\_$v1.0.tex\\
      \faFileAlt manuscript$\_$v2.2.tex}\\
    \textcolor{Orange1}{
      \faFileAlt \textbf{manuscript$\_$submit.tex}}
  }}
  
  混乱の元...
}

## \faWarningSign 研究中に陥る闇

\center{
  \Large{自分で書いた、\\解析用のコードの意味が\\わからない\\}
  
  \scriptsize{昔はできたはずなのに...}
}

## 闇は深い

* モデルごとにファイルを用意...\newline 増殖したファイルが散乱
* 意味不明なファイル名（ex. あ.R, temp.txt）
* 再現性の低いエクセルでの作業
* 削除して良いかわからないファイル

---

\center{
  \fontsize{240}{10}{\rotatebox{-30}{\faThumbsDown}}
}

## どうしてこうなった

\center{
  \Huge{頭の記憶容量が小さい orz}
}

## \Large{どんなにかすれたインクでも、\\最高の記憶力に勝る}

長い時間をかけて研究は完成する

\faHandLeft \textbf{いつ、誰が、なにをしたのか}を記録しておくことが大事

---

\center{
  \Huge{\textbf{一筋の\textcolor{white}{光明}}}
}

---

\center{
  \huge{ぎっと}
  
  \textcolor{Orange1}{\fontsize{200}{10}{\faGitSquare}}
}

## \textcolor{Orange1}{\faGit}とはなにか

* 分散型バージョン管理システム
* 作業内容の記録、履歴表示
* ファイルの差分確認

## 作業内容の履歴

\center{
  \includegraphics[scale = 0.3]{images/git_commit_history.png}
}

## 作業内容の履歴

\center{
  \includegraphics[scale = 0.3]{images/git_commit_history2.png}
}

## 差分表示

\center{
  \includegraphics[scale = 0.3]{images/git_diff.png}
}

---

\center{
  \huge{GitHub}
  \fontsize{200}{10}{\faGithub}
}

## \faGithub GitHub活用事例

R パッケージ

## \faGithub GitHub活用事例

国土地理院 \tiny{https://github.com/gsi-cyberjapan/gsimaps}

```{r webshot_gsi_map, eval = FALSE}
webshot("http://maps.gsi.go.jp/#4/31.653381/144.140625", "images/map.png", vwidth = 800, cliprect = "viewport")
```

\includegraphics[scale = 0.4]{images/map.png}


## \faGithub GitHub活用事例

第35回関東地区生態学関係修士論文発表会

```{r webshot_esj_master_kanto, eval = FALSE}
webshot("http://esj-kantomaster.github.io", "images/webshot_esj_master_kanto.png", vwidth = 800, cliprect = "viewport")
```

\includegraphics[scale = 0.4]{images/webshot_esj_master_kanto.png}

\tiny{https://github.com/esj-kantomaster/esj-kantomaster.github.io}

## どこかで使う

\large{\textbf{\textcolor{Orange1}{\faUser 自分のため、\\\faGroup 仲間のため、\\\faGlobe 誰かのため}}}
